# 非同一控制下合并的企业破产后的合并报表财务处理

提问人：bibu 救护车 时间：2016-05-12 09:13:10
现在有这么一个业务，想请教一下陈版及各位老师：有母公司A 和通过非同一控制下收购合并的B企业（A占B股份比例80%）。当年合并时属于溢价收购，所以在合并层面上产生了商誉。但后来由于B企业经营不善，母公司A已对B企业做了长投、商誉等的减值准备，最后由于B企业的连续亏损导致资不抵债，所以B的债权方（非母公司）向当地法院提请对B企业进行破产处理。近日法院已受理，但未指定破产管理人。现在问题如下：1.母公司A自收购当天起一直都把B纳入合并报表范围，现在法院受理了但未指定管理人，母公司是否以法院受理时间把B不再纳入合并报表范围？还是要等指定了管理人之日起才不再纳入合并报表范围？2.请问不再纳入合并范围应该如何作财务处理？（资产表、损益表、现流表）希望陈版及各位老师能指导一下，谢谢！

回答人：chenyiwei
1 、自法院指定管理人，且管理人接管破产子公司的财务和经营之日起，不再将该子公司纳入合并报表范围。
2 、按照丧失对子公司的控制权进行处理（合并报表准则第五十条）。如果预计该投资的可收回金额为零，但本企业也无需再对其承担额外责任的，则将以前年度合并报表层面累计确认的超额亏损予以转回，计入当期合并报表层面的投资收益（如果A系上市公司且B的部分超额亏损是在 2006 年 12 月 31 日前形成的，则这部分超额亏损的转回直接贷记合并报表中的未分配利润，不计入损益）。该子公司的利润表和现金流量表纳入合并报表直到丧失控制权之日止。在合并现金流量表中，截至丧失控制权之日该子公司的现金及现金等价物余额通过“支付的其他与投资活动有关的现金”项目转出结零。